# 请教陈版-关于补提¥冲减增值税-销项税额，同时调整附加税的疑问

提问人：事务所小青年 时间：2018-03-17 12:01:25
背景：被审计单位期末存在留抵税额，现审计发现本期收入多计，故调减营业收入，同时冲销多提应交税费-增值税（销项税额）。
城建税及教育费附加系以当期的应缴增值税作为计税基础，审计冲销的销项税，而期末存在留抵的增值税。 问题： 1 、此时是否可以认为，没有形成附加税的纳税义务，不用冲销附加税？ 2 、审计冲销的销项税，是否认为期末留抵税额也增加了，，要将这笔调整的金额调整到其他流动资产-待抵扣税额？ @chenyiwei

回答人：chenyiwei
1 、原已确认为“税金及附加”并缴纳的附加税，除非基本确定可以申请退回或者抵顶以后年度应纳税额，否则不建议冲回。 2 、审计调整收入后，如果虚增收入对应的增值税已经申报缴纳，则同样应谨慎考虑申请获得退回的可能性，如果预计退回的可能性不大，则不就已确认的税项会计处理进行调整。但是，如果审计调整更正的是提前确认收入的截止性催报，则本期被冲减的收入后期实现时，应无需再确认对应的销项税额。